【裁判字號】    98,交聲,283
【裁判日期】    980930
【裁判案由】    違反道路交通管理處罰條例聲明異議
【裁判全文】
臺灣士林地方法院刑事裁定             98年度交聲字第283號
原處分機關  臺北市交通事件裁決所
異議人即    甲○○
受處分人
上列受處分人因違反道路交通管理處罰條例案件，對於臺北市交
通事件裁決所民國98年3 月2 日所為之處分（原處分案號：北市
裁罰字第裁22-C00000000號），聲明異議，本院裁定如下：
    主  文
異議駁回。
    理  由
一、按汽車駕駛人，行經有燈光號誌管制之交岔路口闖紅燈者，
    處新臺幣（下同）1,800 元以上5,400 元以下罰鍰，道路交
    通管理處罰條例第53條第1 項定有明文；又汽車駕駛人，有
    同條例第53條第1 項之情形者，除依原條款處罰鍰外，並記
    違規點數3 點，道路交通管理處罰條例第63條第1 項第3 款
    亦有明文。
二、原處分意旨略以：異議人即受處分人甲○○於民國97年12月
    5 日10時50分許，駕駛車牌號碼8T-1550 號自用小客貨車（
    下稱上開自小客貨車），行經臺北縣三重市○○號○○道與疏
    洪西路口時，違規闖紅燈左轉往疏洪西路行駛，為臺北縣政
    府警察局交通警察隊三重分隊員警掣單舉發，爰依道路交通
    管理處罰條例第53條第1 項之規定，處異議人罰鍰2,70 0元
    整，並依同條例第63條第1 項第3 款（裁決書漏載第1 項第
    3 款）記違規點數3 點等語。
三、聲明異議意旨略以：伊確有於上揭時間駕駛上開自小客貨車
    ，行經臺北縣三重市○○號○○道與疏洪西路口，惟伊行經該
    交岔路口時交通號誌為黃燈，始通過該交岔路口並左轉往重
    新橋方向，未料左轉後行駛一段距離即為員警攔停，該員警
    稱伊違規紅燈左轉並掣單舉發，然員警所站立之處相距路口
    有80公尺遠，顯然無法清楚明視該交通號誌，伊認員警之舉
    發明顯有誤，為此聲明異議云云。
四、經查：
    (一)異議人甲○○於上揭時間，駕駛上開自小客貨車，行經有
      燈光號誌管制之臺北縣三重市○○號○○道與疏洪西路口時
      ，為警當場攔停舉發「駕車行經有燈光號誌管制之交岔路
      口闖紅燈（紅燈左轉）」違規之事實，為異議人所不爭執
      ，並有臺北縣政府警察局北縣警交大字第C00000000 號舉
      發違反道路交通管理事件通知單影本1 紙附卷可稽，足證
      異議人確實有於上揭時、地為警製單舉發之事實無訛。
    (二)異議人雖以前詞置辯，惟據證人即本件舉發員警乙○○到
      庭具結證稱：「異議人是紅燈左轉，在臺北縣三重市○○號
      ○○道要下疏洪西路口時，會看到3 個號誌（庭呈現場圖
      ），會先看到第1 個號誌，再同時看到第2 個、第3 個號
      誌。異議人當時是在下越堤道，再紅燈左轉疏洪西路，我
      當時站在前方的疏洪西路上，我站的方向是看不到現場圖
      編號1 、2 、3 的號誌，但我可以看到疏洪西路上的號誌
      （編號4） ，當時疏洪西路上的號誌是綠燈」、「看到異
      議人紅燈左轉時，疏洪西路上的綠燈已經亮了20秒至30秒
      ，該號誌的綠燈時間很長，大約有接近40秒」等語明確（
      見本院98年5 月12日訊問筆錄），證人乙○○並當庭於現
      場圖上將其所遵循之設立於疏洪西路上號誌標繪為編號4
      ，再標出其當時所站立之位置（見本院卷第25頁），復於
      98年5 月22日陳報本案舉發時其所站位置到現場圖編號3
      號誌位置之距離，經以滾輪方式測量為194 公尺，該距離
      並經異議人當庭表示同意以之為據，此有本院公務電話紀
      錄表1 紙及本院98年5 月25日訊問筆錄可稽，衡諸證人與
      異議人素不相識，亦無怨隙，應無甘冒觸犯偽證重罪，故
      意構詞誣陷異議人之可能，其證言自得為本院判斷之依據
      ，而異議人對於前開證人所述之號誌變換、行進秒數及員
      警所站位置至編號3 號誌之距離等現場狀況均不爭執，是
      以，堪認證人前開證述應屬事實。設若異議人之車輛當時
      時速為50公里，駕車自編號3 號誌至員警所站位置以四捨
      五入法計算應約為13.96 秒（時速50公里＝1 小時行駛50
      ,000 公 尺，50,000公尺3600秒＝1 秒行駛13.9公尺，
      194 公尺13.9公尺＝約13.96 秒），以此推估，與異議
      人、舉發員警於庭訊中均稱自異議人通過現場圖編號1 號
      誌至被攔停處，大約時間為15秒之語相近（見本院卷第24
      頁），再由證人乙○○證稱見編號4 號誌燈亮起20秒至30
      秒始見異議人車輛違規左轉，倘以對異議人最有利之方式
      推估，以異議人被攔停時編號4 號誌亮起約20秒為計，扣
      減異議人通過編號1 號誌至被攔停之15秒，再扣減一般南
      北、東西向紅綠燈變換之秒差粗估約3 秒，則可得異議人
      係於編號1 、3 號誌紅燈亮起約2 秒後始通過停止線（紅
      燈亮起2 秒＋號誌燈變換秒差3 秒＋異議人通過編號1 號
      誌至被攔停之15秒＝20秒），就異議人有利之方式計算，
      尚得異議人有違規之情事，況證人係證稱「見編號4 號誌
      燈亮起已20秒至30秒始見異議人車輛違規左轉」，可知異
      議人當初通過停止線時，編號1 、3 號誌紅燈已亮起應不
      只2 秒，更可證異議人當時確有駕車行經有燈光號誌管制
      之交岔路口闖紅燈（紅燈左轉）之違規事實，至為明確，
      異議人所辯，殊無足採。
五、綜上所述，異議人所為前開抗辯均不足採，本件事證明確，
    異議人違規行為已堪認定。原處分機關認為異議人違規事實
    明確，爰分別依道路交通管理處罰條例第53條第1 項、第63
    條第1 項第3 款及道路交通管理事件統一裁罰基準表裁處異
    議人1,800 元之罰鍰，並記違規點數3 點，經核於法並無違
    誤，本件異議為無理由，應予駁回。
據上論斷，應依道路交通案件處理辦法第19條，裁定如主文。
中    華    民    國    98    年    9     月    30    日
                        交通法庭法  官  高雅敏
以上正本證明與原本無異。
如不服本裁定，應於送達後5日內，向本院提出抗告狀。
                                書記官  陳映羽
中    華    民    國    98    年    9     月    30    日


司法院資訊處製作；財團法人民間司法改革基金會備份。
